臺灣臺中地方法院民事裁定　　九十三年聲字第三二二號
　　聲　請　人　甲○○
　　　　　　　　　　　　送達代.
　　相　對　人　乙○○
右當事人間聲請返還擔保金事件，本院裁定如左：
    主      文
聲請駁回。
聲請程序費用由聲請人負擔。
    理      由
一、本件聲請人聲請返還本院九十年度存字第五○二七號擔保金新台幣（下同）十一
    萬四千元。其陳述略稱：聲請人前遵鈞院九十年度聲字第一二九七號民事裁定（
    即聲請停止執行），而提存前開提存物（即九十年度存字第五○二七號）後，已
    停止本院九十年度執更字第二號強制執行程序。惟嗣後聲請人所提之債務人異議
    之訴業經本院九十年度訴字第二六七二號（即本院九十一年度簡字第一○號）、
    九十一年度簡上字第一九○號，判決聲請人敗訴確定，訴訟已終結，乃定二十日
    以上期間催告相對人行使權利，相對人迄今未為行使。爰依民事訴訟法第一百零
    四條第一項第三款（註：原規定為同條項第二款，九十二年九月一日施行）規定
    為本件之返還擔保金之聲請云云，並提出提存書影本、國庫存款收款書影本、本
    院九十年度聲字第一二九七號民事裁定影本、存證信函影本（含回證）各乙份為
    證。
二、按返還擔保金，依民事訴訟法第一百零六條準用同法第一百零四條第一項第三款
    之規定，須符合訴訟終結後供擔保人證明已定二十日以上之期間催告受擔保利益
    人行使權利而未行使者之要件，法院始得裁定返還擔保金。經查，聲請人因前開
    債務人異議之訴敗訴確定，而前開本院九十年度執更字第二號強制執行事件，亦
    已執行完畢，聲請人須負擔執行費用，業經本院民事執行處以九十二年度執聲字
    第二四號裁定確定。是相對人亦已向本院提存所聲請取得聲請人所提存之上開擔
    保金之部分（註：本院九十二年度取字第三六一九號、四○四九號，分別取得之
    金額為七千七百七十三元、七萬二千零九十二元）等情，業經本院調閱前開九十
    年度存字第五○二七號、九十二年度取字第三六一九號、四○四九號提存卷，本
    院八十八年度執字第二三三七二號、九十年度執更字第二號、九十二年度執聲字
    第二四號執行卷，本院九十年度訴字第二六七二號（即本院九十一年度簡字第一
    ○號）、九十一年度簡上字第一九○號民事卷，審核無訛。參諸，相對人為上開
    九十二年度執聲字第二四號聲請之時間係九十二年九月十九日，然本件聲請人所
    為其主張催告行使權利之時間係九十二年六月十七日。是相對人顯非係經催告後
    ，未行使權利甚明，自與聲請人上開之主張未符，亦不符上開民事訴訟法第一百
    零四條第一項第三款之要件。依前開說明，本件聲請人之聲請於法自有未合，無
    從准許。應俟聲請人再次權利行使之催告後，再為本件聲請，併予敘明。
三、依民事訴訟法第九十五條、第七十八條，裁定如主文。
中　　　華　　　民　　　國　　九十三　　年　　　二　　　月　　二十五    日
                                  臺灣臺中地方法院民事第四庭
~B法　　　官　陳添喜
正本係照原本作成
如不服本裁定應於送達後十日內向本院提出抗告狀，並繳納抗告費新臺幣一千元。
中　　　華　　　民　　　國　　九十三　　年　　　二　　　月　　二十五　　日
~B書記官
